【裁判字號】    99,訴,1837
【裁判日期】    990630
【裁判案由】    毒品危害防制條例
【裁判全文】
臺灣板橋地方法院刑事判決              99年度訴字第1837號
公  訴  人  臺灣板橋地方法院檢察署檢察官
被      告  甲○○
上列被告因毒品危害防制條例案件，經檢察官提起公訴（99年度
毒偵字第3063號），於本院準備程序進行中，被告就被訴之事實
為有罪陳述，經告知被告簡式審判程序之旨，並聽取當事人之意
見後，裁定進行簡式審判程序判決如下：
    主  文
甲○○施用第一級毒品，累犯，處有期徒刑玖月。扣案之海洛因
壹包（驗後淨重零點零零陸零公克）沒收銷燬之。
    事  實
一、甲○○前於民國95年間因違反動產擔保交易法案件，經臺灣
    高雄地方法院以95年度簡字第1266號判決判處有期徒刑4 月
    ，嗣於95年7 月26日易科罰金執行完畢；復因施用毒品案件
    ，經臺灣高雄地方法院以95年度毒聲字第815 號裁定送觀察
    、勒戒後，認無繼續施用毒品傾向，於95年6 月12日執行完
    畢釋放出所，並由臺灣高雄地方法院檢察署檢察官以95年度
    偵字第3612號為不起訴處分確定。詎其猶不知悔改，復基於
    施用第一級毒品海洛因（下均稱海洛因）之犯意，於99年3
    月29日12時30分許，在臺北縣三重市○○路○ 段某加油站之
    公共廁所內，以將海洛因摻水放置針筒並注入體內之方式施
    用海洛因1 次，旋於同日17時30分許，因另案通緝，在臺北
    縣泰山鄉○○路40號前為警緝獲，並扣得其所有之海洛因1
    包（原淨重0.0080公克、取樣0.0020公克，餘重0.0060公克
    ）。嗣經警採集其尿液送檢後，係呈嗎啡類陽性反應，而悉
    上情。
二、案經臺北縣政府警察局新莊分局報告台灣板橋地方法院檢察
    署檢察官偵查起訴。
    理  由
一、按除被告所犯為死刑、無期徒刑、最輕本刑為3 年以上有期
    徒刑之罪或高等法院管轄第一審案件者外，於第一次審判期
    日前之準備程序進行中，被告先就被訴事實為有罪之陳述時
    ，審判長得告知被告簡式審判程序之旨，並聽取當事人、代
    理人、辯護人及輔佐人之意見後，裁定進行簡式審判程序，
    刑事訴訟法第273 條之1 第1 項定有明文。經核本件被告所
    犯係死刑、無期徒刑、最輕本刑為3 年以上有期徒刑以外之
    罪，其於準備程序中就被訴事實為有罪之陳述，經法官告知
    簡式審判程序之旨，並聽取公訴人、被告之意見後，本院爰
    依首揭規定，合議裁定由受命法官獨任進行簡式審判程序，
    合先敘明。
二、上揭事實，業據被告甲○○於本院審理中坦承不諱，且被告
    為警查獲後所採集之尿液，經送臺灣檢驗科技股份有限公司
    以EIA 酵素免疫分析法初步檢驗，再以GC/MS 氣相層析質譜
    儀法確認檢驗結果，呈現鴉片類（海洛因）陽性之反應乙節
    ，有該公司99年4 月16日編號UL/2010/40051 號濫用藥物檢
    驗報告、姓名代碼對照表各1 紙附卷可稽（見偵查卷第19、
    47頁），堪信其自白與事實相符。又被告前有事實欄一所載
    施用毒品之觀察、勒戒執行完畢之前科紀錄，有臺灣高等法
    院被告前案紀錄表附卷可憑，其於觀察、勒戒執行完畢後五
    年內再犯本案，自應依法逕行論處。
三、核被告甲○○所為，係犯毒品危害防制條例第10條第1 項之
    施用第一級毒品罪。被告施用前後持有第一級毒品之犯行，
    為施用之高度行為所吸收，不另論罪。又被告有事實欄所載
    之執行紀錄，有臺灣高等法院被告前案紀錄表在卷可稽，其
    於有期徒刑執行完畢後之5 年以內，再故意犯本件有期徒刑
    以上之罪，為累犯，應依法加重其刑。爰審酌被告前已有施
    用毒品之犯行，顯無視於毒品對於自身健康之戕害及國家對
    於杜絕毒品犯罪之禁令，惟考量施用毒品者均具有相當程度
    之生理成癮性及心理依賴性，戒除不易，且犯罪心態與一般
    刑事犯罪之本質不同，非難性較低，暨衡以其犯罪後坦承犯
    行之態度等一切情狀，量處如主文所示之刑，以資懲儆。末
    查，扣案白色粉塊1 袋（原淨重0.0080公克，取樣0.0020公
    克，餘重0.0060公克），確含第一級毒品海洛因之事實，此
    有交通部民用航空局航空醫務中心99年4 月12日航藥鑑字第
    0992437 號毒品鑑定書1 份存卷可考（附於偵查卷第43頁）
    ，是該扣案之海洛因（驗餘淨重0.0060公克），係屬違禁物
    ，應依毒品危害防制條例第18條第1 項前段之規定，諭知沒
    收銷燬（至包裝上開毒品之外包裝袋1 只，因與毒品於物理
    外觀上附合而難予析離，且如強予析離至完全無殘渣留存，
    將耗費相當之時間、人力與經費，於經濟上顯無實益，依社
    會一般通念，堪認該包裝袋已與查獲之毒品結合成為一體而
    無從強加析離，是上開毒品既屬毒品危害防制條例18條第1
    項前段所規定之違禁物，其外包裝袋亦應併予沒收銷燬之，
    附此敘明）。
據上論斷，應依刑事訴訟法第273 條之1 第1 項、第299 條第1
項前段，毒品危害防制條例第10條第1 項、第18條第1 項前段，
刑法第11條前段、第47條第1 項，判決如主文。
本案經檢察官鄭淑壬到庭執行職務。
中    華    民    國    99    年    6     月    30    日
                  刑事第二十庭  法  官  邱景芬
以上正本證明與原本無異。
如不服本判決應於收受判決後10日內向本院提出上訴書狀，並
應敘述具體理由。其未敘述上訴理由者，應於上訴期間屆滿後
20日內向本院補提理由書（均須按他造當事人之人數附繕本）
「切勿逕送上級法院」。
                                書記官  周百川
中    華    民    國    99    年    6     月    30    日
附錄本案論罪科刑法條全文：
毒品危害防制條例第10條第1 項
施用第一級毒品者，處 6 月以上 5 年以下有期徒刑。

司法院資訊處製作；財團法人民間司法改革基金會備份。
